# 请教陈版，是否为投资性主体？

提问人：gpqg 时间：2019-07-20 17:44:04
陈版，如果A 公司对B 公司持股比例超过50%，但仅仅是国资委委托他们管理，不纳入合并范围，那么 A 公司对 B 公司的形式上的出资如何核算。
是否为投资性主体？采用交易性金融资产来核算？
谢谢陈版！

回答人：chenyiwei
首先要考虑 B 公司经营盈亏的归属、A 公司管理报酬的获取方式和金额确定方式等，以确定该项股权投资是否满足确认为 A 公司资产的条件。
其次，A 公司是否为投资性主体，需对照合并报表准则的条件判断，仅仅受托代持股份不会因此成为投资性主体，特别是如果 A 还有自身的其他经营业务的情况下。